臺灣臺北地方法院民事判決
　　　　　　　　　　　　　　　　  110年度北簡字第6654號
原      告  包育丞  
訴訟代理人  吳榮達律師
複 代理 人  黃建霖律師
被      告  圓山觀景樓社區守望相助管理委員會

法定代理人  陳由任  
被      告  彭耀漳  

上二人共同
訴訟代理人  王嘉瑛  
            陳科安  
上列當事人間請求損害賠償事件，本院於民國111年4月11日言詞
辯論終結，判決如下：
    主      文
原告之訴駁回。
訴訟費用由原告負擔。
    事實及理由
壹、程序方面：
一、按因侵權行為涉訟者，得由行為地之法院管轄。民事訴訟法
    第15條第1項定有明文。查本件侵權行為地為臺北市○○區○○
    路000號停車場，依上開規定，本院自有管轄權。
二、本件被告之法定代理人原為楊智翔，嗣於本件訴訟繫屬中變
    更為陳由任，陳由任具狀聲明承受訴訟，此有民事聲明承受
    訴訟狀及臺北市政府都市發展局函在卷可稽（見本院卷第10
    7至109頁），核與民事訴訟法第170條、第175條、第176條
    規定相符，應予准許。
貳、實體方面：
一、原告起訴主張：原告於民國109年12月31日駕駛其所有之車
    牌號碼0000－00號自用小客車（下稱系爭汽車），自圓山觀
    景樓社區停車場（下稱系爭停車場）駛出時，因系爭停車場
    照明設備老舊且年久失修，導致系爭停車場之光線昏暗，且
    適有被告圓山觀景樓社區守望相助管理委員會（下稱被告管
    委會）所聘請之管理員即被告彭耀漳，竟任之原放置於高處
    避免行經車輛撞及之滅火器（下稱系爭滅火器），擺放至接
    近地面之低處，致系爭汽車行經該處時撞擊系爭滅火器，造
    成系爭汽車受損，原告因此支出系爭汽車修復費用新臺幣（
    下同）11萬3,703元。故被告彭耀漳顯未盡其管理維護之責
    ，且被告管委會為被告彭耀漳之僱傭人，亦長期任由圓山觀
    景樓社區之系爭停車場照明設備年久失修，被告管委會自應
    依民法第188條第1項規定，與被告彭耀漳負連帶損害賠償責
    任，爰依民法第184條第1項、第185條及第188條第1項等規
    定提起本件訴訟等語。並聲明：被告應連帶給付11萬3,703
    元，及自起訴狀繕本送達翌日起至清償日止，按週年利率5%
    計算之利息。
二、被告則以：原告主張系爭停車場照明設備老舊致系爭停車場
    光線昏暗，然依原告提出之系爭停車場彩色照片顯示事發地
    點光線充足、視線良好、路面乾燥無缺陷，亦無障礙物存在
    ，故系爭停車場並無如原告主張有光線昏暗、不足之情事。
    又原告主張系爭滅火器擺放位置僅為垂直高低之分，並未影
    響或壓縮系爭停車場可行駛之路面面積，自與原告駕駛系爭
    汽車發生本件事故無因果關係，且原告亦未提出相關法令證
    明系爭滅火器擺放位置有何不當，僅空言指摘被告具有過失
    ，其提起本件訴訟自無理由。另原告主張事發地點曾有訴外
    人將系爭滅火器撞落至地面，故被告於明知系爭滅火器已掉
    落卻未為任何處置，然該事件係發生於本次事件之後，被告
    自無知悉系爭滅火器已掉落，卻未為處置之情事。再者，倘
    本件事故發生時，系爭停車場之照明設備確實存在缺失，原
    告駕駛系爭汽車時，系爭汽車之車頭燈亦得作為輔助原告確
    認周邊狀況之用，且原告自應減速慢行並確認周遭情形，況
    系爭滅火器擺放位置緊鄰牆面，並未占用車道寬度，無妨礙
    正常行駛動線之情事，故本件事故之發生原因應係系爭汽車
    極為靠近牆面行駛所致，則原告未保持車身兩側行車安全間
    距而碰撞系爭滅火器致系爭汽車受損，並非屬被告可預防之
    情形，被告自無過失可言。退步言，倘鈞院認被告有過失，
    原告亦應負與有過失責任。此外，原告提出之估價單僅為預
    估修復費用，原告並未提出統一發票或收據證明其確實有支
    出11萬3,703元之修復費用，且系爭汽車為98年5月出廠，零
    件部分亦應折舊等語，資為抗辯。並聲明：原告之訴駁回。
三、得心證之理由：
（一）按當事人主張有利於己之事實者，就其事實有舉證之責任
      。民事訴訟法第277條前段定有明文。所謂舉證係指就爭
      訟事實提出足供法院對其所主張者為有利認定之證據而言
      ，若所舉證據，不能對其爭訟事實為相當之證明，自無從
      認定其主張為真正。又民事訴訟如係由原告主張權利者，
      應先由原告負舉證之責，若原告先不能舉證，以證實自己
      主張之事實為真實，則被告就其抗辯事實即令不能舉證，
      或其所舉證據尚有疵累，亦應駁回原告之請求。另因故意
      或過失，不法侵害他人之權利者，負損害賠償責任。民法
      第184條第1項前段定有明文。而損害賠償之債，以有損害
      之發生及有責任原因之事實，並二者之間，有相當因果關
      係為成立要件。故原告所主張損害賠償之債，如不合於此
      項成立要件者，即難謂有損害賠償請求權存在。
（二）原告主張被告管委會所聘請之管理員即被告彭耀漳，放任
      原放置於高處避免行經車輛撞及之系爭滅火器，擺放至接
      近地面之低處，適被告管委會負責維護之系爭停車場照明
      設備亦年久失修，致系爭停車場光線昏暗，導致系爭汽車
      行經該處時撞擊系爭滅火器而受損云云，固據提出系爭滅
      火器擺放照片、系爭汽車受損照片、國都汽車股份有限公
      司估價單及被告管委會聘請之社區保全林長裕與原告母親
      之錄音譯文等件為證（見本院卷第15至33頁、第149至155
      頁、第157頁、第173至177頁）。查參諸原告於民事起訴
      狀陳稱：「…另該停車場轉角，原掛高處，不會被進出車
      輛撞擊之滅火器，不知何故，被告管委會所聘之管理員即
      被告彭耀彰，竟任之改擺置於接近地面之低處，致原告駕
      駛之汽車於行至該處時，因而撞擊前述擺置於低處之滅火
      器…」等語（見本院卷第9至11頁）及於民事言詞辯論意旨
      狀陳稱：「…本件關於系爭滅火器原掛於停車場轉角高處
      ，嗣被擺置於接近地面之低處，而被告管委會所聘之經理
      即被告彭耀彰，知悉該等事實後，竟不為任何處理，致原
      告駕駛之汽車行至該處時，撞擊該滅火器而受損，此除有
      原證一之照片可資證明外；另被告管委會所聘請負責社區
      保全之保全人員林長裕先生與原告母親之對話錄音內容亦
      可證明(按林長裕先生於與原告母親之對話內容中明確表
      示，當系爭滅火器先為社區另住戶陳太太駕車撞擊，而自
      高處掉落地面後，陳太太旋即將該滅火器放置於停車場轉
      角之地面，且立刻將此訊息通知社區保全人員林長裕先生
      ，林長裕先生也馬上將此訊息轉通知管委會經理即彭耀彰
      ，但被告彭耀彰卻未為任何處理，致嗣後原告駕駛之汽車
      行至該處時，撞擊該滅火器而受損，詳原證三錄音內容譯
      文)…」等語（見本院卷第141至143頁），可認原告原係主
      張因社區另一住戶陳太太前於系爭停車場撞擊系爭滅火器
      後，將系爭滅火器放置於系爭停車場轉角之地面，被告彭
      耀彰未為任何之處理導致事後原告系爭汽車行經該處而撞
      擊系爭滅火器。惟參諸本院傳喚證人林長裕到庭證稱：我
      在109至110年10月份，擔任圓山觀景樓社區守望相助之保
      全人員，我記得於109至110年間曾發生過地下停車場撞擊
      滅火器事件，但詳細時間我忘記了，當時開車撞擊的當事
      人是包先生（應該是457號7樓，即原告），他說他開的車
      子在地下車道有撞擊到物品，我就自己下去查看，我發現
      在B1車道1個地點上，本來應該掛在牆上的滅火器掉在地
      面上，但因為時間久了，我忘記是站著還是躺著。隨後我
      就把事情跟社區管理的彭經理報告，就交給彭經理去處理
      聯繫，而在包先生之前並沒有人跟我說滅火器有掉下來的
      事情，滅火器原本應該掛在車道邊緣的牆上，而包先生跟
      我說撞到後，就將車子開離開，沒有在現場，當時我並沒
      有當場檢視包先生車子的狀況，當時原告也沒有指出車子
      受損的狀況給我看，當時原告只有告訴我車子在車道上撞
      擊到東西，但因為時間太久，我不記得是否有告知我是撞
      到滅火器。滅火器原本應該掛在第15頁的位置，第19頁紅
      色漆應該是原來滅火器放的同一位置，但因為時間太久，
      我不記得第21頁是否是當時我到現場看得狀況，但當時滅
      火器是在地上，而事發前滅火器應該是掛在牆上，因為事
      發地點很岝，若滅火器掉在地上，前面經過的車子就應該
      會通報。且陳太太是在原告發生撞擊事件後，約在110年
      元月2、3日的時候才發生撞到滅火器的事件，並不是在包
      先生之前。而包先生跟我說撞到物品後，我至現場發現滅
      火器掉落在地面，我當時應該是立即將滅火器拿起來，不
      然放在車道會阻礙後續車輛之進出，且後來我將它放在原
      先放滅火器的地面上等語（見本院卷第201至203頁），可
      認原告所稱陳太太駕駛汽車撞擊系爭滅火器事件係在原告
      主張本件事件時點之後；又參酌原告提出之事發當時系爭
      汽車受損照片顯示（見本院卷第21至23頁），系爭汽車僅
      右後車門葉子板受損，是倘事發當時系爭滅火器並非掛置
      於牆面，而係擺放於接近地面之處抑或已侵入車道內，則
      原告系爭汽車行經該處時系爭汽車之車頭抑或右前門葉子
      板應會先行撞擊系爭滅火器，然系爭汽車之車頭或右前門
      葉子板均未有受損情形，此有原告提出之估價單在卷可稽
      （見本院卷第31頁）；併參以原告所提出之社區住戶陳太
      太事發後所發生其車輛自行撞擊掛置於牆面之系爭滅火器
      ，所導致受損部位之照片顯示（見本院卷第27頁），亦同
      為右後門葉子板部位；另參以原告自行提出事發當時系爭
      滅火器原擺放位置之照片顯示（見本院卷第19頁），系爭
      滅火器係位於黃線車道外，並未侵入車道內。是綜合上開
      事證，本件事發前既無發生社區住戶將系爭滅火器撞擊掉
      落至地面之情形，且系爭滅火器原亦無擺放至系爭車道內
      ，又由系爭汽車受損位置判斷，堪認原告於行經該肇事地
      點時因自行駕駛不慎撞擊掛置於牆面之系爭滅火器，導致
      系爭滅火器滾落於黃線車道內。從而，原告既未就被告彭
      耀彰有疏未管理系爭滅火器乙節舉證說明，則原告請求被
      告彭耀章及其雇用人即被告管委會同負連帶侵權行為損害
      賠償之責，難認有據。至原告提出之車方保險人有限公司
      函，其上並無載明系爭滅火器如何侵入車道外側之原因認
      定，則難採為原告有利之認定。
（三）又原告主張事發當時被告管委會所管理維護之系爭停車場
      照明設備老舊，致系爭停車場光線昏暗云云。然查，參諸
      證人林長裕到庭證稱：在事件發生前，地下停車場的燈光
      照明設備很好，很正常，且都有開啟等語（見本院卷第20
      2頁）；又觀以原告所提事發當時之現場照片（見本院卷
      第21至23頁、第173頁、第177頁），尚難認定系爭停車場
      有呈現光線昏暗之情形。從而，原告既未就事發現場事發
      當時確系爭停車場確有燈光昏暗之情形舉證說明，則原告
      請求被告管委會就其系爭汽車之損害負賠償之責，亦屬無
      據。　　　　
四、綜上所述，原告依據侵權行為法律關係請求被告連帶給付11
    萬3,703元，及自起訴狀繕本送達翌日起至清償日止，按週
    年利率5%計算之利息，為無理由，應予駁回。　　
五、本件係就民事訴訟法第427條第1項訴訟適用簡易程序所為被
    告敗訴之判決，依同法第389條第1項第3款規定，應依職權
    宣告假執行。並依同法第392條第2項規定，依職權宣告被告
    預供擔保後，得免為假執行。
六、本件事證已臻明確，兩造其餘攻擊防禦方法及舉證，核與本
    件判決結果無影響，爰不另予一一論述，併此敘明。
七、訴訟費用負擔之依據：民事訴訟法第78條。
中　　華　　民　　國　　111 　年　　4 　　月　　29　　日
                  臺北簡易庭  法  官  陳家淳
以上正本證明與原本無異。
如不服本判決，應於判決送達後20日內向本庭（臺北市○○○路0段
000巷0號）提出上訴狀。（須按他造當事人之人數附繕本）如委
任律師提起上訴者，應一併繳納上訴審裁判費。
中　　華　　民　　國　　111 　年　　5 　　月　　6 　　日
                              書記官  蘇炫綺